bg-BG: Спортни стоки > Оборудване за фитнес и общи упражнения > Йога и пилатес > Чанти и презрамки за постелки за йога: Чанти за постелки за йога; Презрамки за постелка за йога
el: Αθλητικά είδη > Εξοπλισμός για γενική άσκηση & φυσική κατάσταση > Γιόγκα & Pilates > Τσάντες & ιμάντες στρώματος γιόγκα: Τσάντες για χαλάκια γιόγκα; Ιμάντες για χαλάκια γιόγκα
hr-HR: Sportska oprema > Oprema za fitness i tjelovježbu > Joga i pilates > Torbe i naramenice za prostirke za jogu: Torbe za prostirke za jogu; Naramenice za prostirke za jogu
da: Sportsartikler > Fitness og almindeligt træningsudstyr > Yoga og pilates > Tasker og stropper til yogamåtter: Tasker til yogamåtter; Stropper til yogamåtter
ro-RO: Articole sportive > Echipamente pentru fitness și exerciții fizice > Yoga și Pilates > Genți și curele pentru saltele de yoga: Genți pentru saltele de yoga; Curele pentru saltele de yoga
pl: Sprzęt sportowy > Sprzęt fitness i ogólny do ćwiczeń > Joga i pilates > Pokrowce na maty do jogi: Torby na matę do jogi; Paski do maty do jogi
sv: Sportartiklar > Fitness- och allmän träningsutrustning > Yoga och pilates > Yogamattpåsar: Yogamattväskor; Yogamattremmar
pt-PT: Artigos de desporto > Equipamentos para fitness e exercícios gerais > Ioga e pilates > Fitas e sacos para tapetes de ioga: Sacos para tapetes de ioga; Faixas para tapete de ioga
zh-CN: 体育用品 > 健身与一般运动器材 > 瑜伽与普拉提 > 瑜伽垫包/捆扎带: 瑜伽垫袋; 瑜伽垫带
ru: Спортивные товары > Фитнес и физические упражнения > Йога и пилатес > Сумки и ремни для ковриков для йоги: Сумки для ковриков для йоги; Ремни для ковриков для йоги
nb: Sportsutstyr > Utstyr for fitness- og generell trening > Yoga og pilates > Vesker og stropper til yogamatter: Vesker til yogamatter; Stropper til yogamatter
tr: Spor Malzemeleri > Fitness ve Genel Egzersiz Ekipmanları > Yoga ve Pilates > Yoga Mat Çantaları: Yoga Matı Çantaları; Yoga Matı Askıları
zh-TW: 體育用品 > 健身及一般運動器材 > 瑜珈和皮拉提斯 > 瑜珈墊背包/背帶: 瑜珈墊背包; 瑜珈墊背帶
de: Sportartikel > Fitness- & allgemeine Trainingsgeräte > Yoga & Pilates > Beutel für Yogamatten: Taschen für Yogamatten; Riemen für Yogamatten
ja: スポーツ用品 > フィットネス・一般的な運動器具 > ヨガ・ピラティス > ヨガマットケース: ヨガマットバッグ; ヨガマットストラップ
hu: Sportszerek > Fitnesz és általános edzőfelszerelés > Jóga és pilátesz > Jógaszőnyeg-táskák és -pántok: Jógaszőnyeg-táskák; Jógaszőnyeg-pántok
fi: Urheilutarvikkeet > Kuntoilu- ja yleiskuntolaitteet > Jooga ja pilates > Joogamattokassit ja kantonauhat: Joogamattokassit; Joogamaton kantonauhat
sk-SK: Športový tovar > Vybavenie na fitness a cvičenie > Joga a pilates > Tašky a popruhy na jogovú podložku: Tašky na jogovú podložku; Popruhy na jogovú podložku
es: Equipamiento deportivo > Equipos de fitness y ejercicio general > Yoga y pilates > Bolsas para esterillas de yoga: Bolsos para esterillas de yoga; Cintas para esterillas de yoga
pt-BR: Artigos esportivos > Equipamentos de fitness e exercícios gerais > Yoga e Pilates > Sacolas para tapete de ioga: Sacola para tapete de ioga; Tiras para tapete de ioga
it: Articoli sportivi > Attrezzature per fitness e esercizi generali > Yoga e pilates > Borse e cinghie per tappetini yoga: Borse per tappetini yoga; Cinghie per tappetini yoga
fr: Équipements sportifs > Équipement de fitness et d’exercice général > Pilates et yoga > Sacs pour matelas de yoga: Sacs pour tapis de yoga; Sangles pour tapis de yoga
cs: Sportovní potřeby > Vybavení pro fitness a běžné cvičení > Jóga a pilates > Tašky na podložky na jógu: Podložka na jógu – tašky; Podložka na jógu – popruhy
en: Sporting Goods > Fitness & General Exercise Equipment > Yoga & Pilates > Yoga Mat Bags & Straps: Yoga Mat Bags; Yoga Mat Straps
lt-LT: Sporto prekės > Fitneso ir bendrojo pobūdžio treniruočių įranga > Joga ir pilatesas > Jogos kilimėlių krepšiai ir diržai: Jogos kilimėlių krepšiai; Jogos kilimėlio diržai
ko: 스포츠용품 > 피트니스/일반 운동 장비 > 요가/필라테스 > 요가 매트 가방/끈: 요가 매트 가방; 오가 매트 끈
nl: Sportartikelen > Fitness- en algemene trainingsapparaten > Yoga en pilates > Tassen voor yogamatten: Standaard tassen voor yogamatten; Bandjes voor yogamatten
sl-SI: Športna oprema > Oprema za fitnes in splošno vadbo > Joga in pilates > Torbe in naramnice za podlogo za jogo: Torbe za podlogo za jogo; Naramnice za podlogo za jogo
th: อุปกรณ์กีฬา > อุปกรณ์ออกกำลังกายทั่วไปและฟิตเนส > โยคะและพิลาทีส > กระเป๋าและสายคล้องเสื่อโยคะ: กระเป๋าใส่เสื่อโยคะ; สายคล้องเสื่อโยคะ
vi: Dụng cụ thể thao > Thiết bị tập thể thao & thể dục tổng hợp > Yoga và Pilate > Quai đeo và túi đựng thảm tập yoga: Túi đựng thảm tập yoga; Dây đeo thảm tập yoga